臺灣高等法院民事裁定　　九十年度上字第一一五七號
　　　上　訴　人　丁○○
　　　　　　　　　丙○○
　　　　　　　　　戊○○
　　　被　上訴人　午○○
　　　　　　　　　癸○○
　　　　　　　　　己○○
　　　　　　　　　辛○○
　　　　　　　　　甲○○
　　　　　　　　　寅○○○
　　　　　　　　　庚○○
　　　　　　　　　壬○○
　　　　　　　　　申○○
　　　　　　　　　丑○○
　　　　　　　　　子○○
　　　　　　　　　辰○○○
　　　　　　　　　巳○○
　　　　　　　　　卯○○
　　　　　　　　　乙○○
　　　　　　　　　未○○
　　　法定代理人　邱建豪
　　　被　上訴人　國皇建設有限公司
　　　法定代理人　洪天壽
右當事人間回復原狀事件，上訴人對於中華民國九十年八月二十四日臺灣士林地方法
院八十六年度訴字第四八五號第一審判決，提起上訴，本院裁定如左：
      主    文
上訴駁回。
第二審訴訟費用由上訴人負擔。
      理    由
本件上訴人之上訴聲明為（一）原判決廢棄。(二)被上訴人等應共同將座落於台北縣
汐止鎮○○○段車坪寮小段一六六之二地號上之圍籬拆除並將座落其上之面積○．
一○三公頃之原有泳池設備  (即如一審附圖甲所示部分)、面積○．○九七０公頃之
網球場 (即如一審附圖乙所示部分)、面積○．○三九八公頃之籃球場  (即如一審附
圖丙所示部分) 恢復原狀如附件一之照片所示被上訴人等並應將一六六之二地號之
土地０．三八八一公頃交還上訴人使用，核其訴訟標的係屬因土地權而涉訟，依民事
訴訟費用法第八條之規定，其訴訟標的價額應以一年租金十五倍為準，無租金時，以
一年所獲可視同租金利益之十五倍為準。又依土地法第一百零五條準用第九十七條之
規定，租用基地建築房屋之租金以不超過土地申報總價年息百分之十為限。查本件系
爭之一六六二號地號土地屬丙種建築用地，座落山區，近臨五指山公墓，交通不便，
有土地登記謄本、照片附卷可稽，本院綜合各項情況，認該土地之租金應以土地申報
總價百分之三為適當，兩造對此亦不爭執，而系爭土地起訴時之申報地價每平方公尺
為新台幣（以下同）五千元，其土地總價為一九、四０五、０００元，以申報總價年
息百分之三計算，年租金為五八二、一五０元，故本件訴訟標的價額應為八、七三二
、二五０元，核算第一、二審裁判費分別為八七、三二二元、一三０、九八三元，而
上訴人僅分別繳納一、二審裁判費三０五二五元、四五、七八八元，尚欠繳一、二審
裁判費共一四一、九九二元，經本院裁定限期命其於七日內補正，有言詞辯論筆錄為
憑，茲已逾限，仍未遵行，其上訴自非合法，應予駁回。據上論結，本件上訴為不合
法，依民事訴訟法第四百四十四條第一項本文，第九十五條，第七十八條，裁定如主
文。
中　　　華　　　民　　　國　　九十一　　年　　　三　　　月　　二十　　日
　　　　　　　　　　　　　　　　　　民事第三庭
　　　　　　　　　　　　　　　　　　　　審判長法　官　張　宗　權
                                    　　　    法　官　蕭　艿　菁
                                              法　官　陳　永　昌
右正本係照原本作成。
如不服本裁定，應於收受送達後十日內向本院提出抗告狀，並應繳納抗告費新台幣四
十五元正。
中　　　華　　　民　　　國　　九十一　　年　　　三　　　月　　 二十二　 日
　　　　　　　　　　　　　　　　　　　　　　　書記官　劉　美　垣
